【裁判字號】    96,易,3073
【裁判日期】    970430
【裁判案由】    竊盜
【裁判全文】
臺灣臺中地方法院刑事判決              96年度易字第3073號
公  訴  人  臺灣臺中地方法院檢察署檢察官
被      告  乙○○
            戊○○
                    （另案於臺灣臺中監獄執行中）
            丁○○
                    （另案於臺灣臺中監獄執行中）
            甲○○
上列被告等因竊盜案件，經檢察官提起公訴（95年度偵字第2332
8號、96年度偵字第11934號），本院判決如下：
    主    文
乙○○結夥三人以上竊盜，處有期徒刑拾月；減為有期徒刑伍月
，如易科罰金，以新臺幣壹仟元折算壹日。
戊○○結夥三人以上竊盜，累犯，處有期徒刑拾月；減為有期徒
刑伍月，如易科罰金，以新臺幣壹仟元折算壹日。
丁○○結夥三人以上竊盜，處有期徒刑陸月，如易科罰金，以新
臺幣壹仟元折算壹日；減為有期徒刑月，如易科罰金，以新臺
幣壹仟元折算壹日。
甲○○結夥三人以上竊盜，累犯，處有期徒刑柒月；減為有期徒
刑月又拾伍日，如易科罰金，以新臺幣壹仟元折算壹日。
    犯罪事實
一、戊○○前於民國94年間，因違反毒品危害防制條例案件，經
    本院以94年度訴字第2046號判處有期徒刑8月確定，甫於95
    年1月24日縮刑期滿執行完畢；甲○○前於93年間，因業務
    過失致死案件，經本院以91年度交訴字第213號判處有期徒
    刑6月確定，甫於93年5月11日易科罰金執行完畢。
二、乙○○於95年10月1日15時許，在臺中縣神岡鄉（起訴書誤
    載為豐原市，經蒞庭檢察官更正之）溪洲路上某處土地公廟
    前，對戊○○提議竊取鐵器變賣花用，戊○○即撥打電話予
    丁○○（綽號「白豬」），而由丁○○聯絡駕駛車牌號碼57
    5-MV號計程車（車主為怡德交通有限公司）之甲○○，由甲○○駕駛上開計程車搭載丁○○前來會合、搭載，乙○○在
    車上提議至臺中縣豐原市○○路486巷116號丙○○○所經營
    之金樹汽車修配廠竊取鐵器變賣後平分，渠等四人即共同基
    於意圖為自己不法所有之犯意聯絡，於同日16時許，抵達上
    開修配廠，見堆置在該處門口之大型汽車零件無人看管，遂
    由甲○○在車上等候，丁○○或在車上或下車在旁觀候、把
    風，乙○○及戊○○下車徒手搬運等方式，而結夥三人以上
    ，竊取丙○○○所有之差速器1組、差速器配件3個及變速箱
    壓板3個（價值約新臺幣〈下同〉6,400元），渠等得手後，
    乙○○、戊○○業將該等物品置放於上開計程車後行李箱內
    ，適為丙○○○發現上情，遂大聲呼叫家人共同追捕竊賊，
    乙○○、戊○○及丁○○聞訊即趁隙逃逸，甲○○則留在現
    場，嗣為警據報前往現場後，在上開計程車後行李箱內扣得
    上開差速器1組、差速器配件3個及變速箱壓板3個（均已發
    還丙○○○），再循線查獲乙○○、戊○○及丁○○。
三、案經臺中縣警察局豐原分局報請臺灣臺中地方法院檢察署檢
    察官偵查起訴。
    理    由
一、證據能力之說明：
  (一)按被告以外之人（包括證人、鑑定人、告訴人、被害人及共
    同被告等）於偵查中向檢察官所為之陳述，除顯有不可信之
    情況者外，得為證據，刑事訴訟法第159條之1第2項定有明
    文；亦即被告以外之人於檢察官偵訊時所為之陳述，原則上
    均有證據能力。次按，被告以外之人於檢察事務官、司法警
    察官或司法警察調查中所為之陳述，與審判中不符時，其先
    前之陳述具有較可信之特別情況，且為證明犯罪事實存否所
    必要者，得為證據，刑事訴訟法第159條之2定有明文；而所
    謂「前後陳述不符」之要件，應就前後階段之陳述進行整體
    判斷，以決定其間是否具有實質性差異；而所謂「較可信之
    特別情況」之情形，亦應就前後陳述時之各種外部情況進行
    比較，以資決定何者外部情況具有可信性；若陳述係在特別
    可信之情況下所為，則虛偽陳述之危險性即不高，雖係審判
    外陳述，仍得承認其有證據能力。又按被告以外之人於審判
    外之陳述雖不符刑事訴訟法第159條之1至之4等規定，而經
    當事人於審判程序同意作為證據，法院審酌該言詞陳述或書
    面陳述作成時之情況，認為適當者，亦得為證據；當事人、
    代理人或辯護人於法院調查證據時，知有刑事訴訟法第159
    條第1項不得為證據之情形，而未於言詞辯論終結前聲明異
    議者，視為有前項之同意，同法第159條之5定有明文；該條
    立法意旨在於傳聞證據未經當事人之反對詰問予以核實，原
    則上先予排除；惟若當事人已放棄反對詰問權，於審判程序
    中表明同意該等傳聞證據可作為證據；或於言詞辯論終結前
    未聲明異議，基於尊重當事人對傳聞證據之處分權，及證據
    資料愈豐富，愈有助於真實發見之理念，且強化言詞辯論主
    義，使訴訟程序得以順暢進行，該等傳聞證據亦均具有證據
    能力。
  (二)查被告乙○○於警詢時關於不利於被告丁○○、甲○○之供
    述，及其於偵訊時具結後關於不利於被告丁○○之證述（詳
    細內容均詳下述），固與其於本院審理時具結證述時所改稱
    ：被告丁○○、甲○○均不知情云云不符，然查諸被告乙○○於上開警詢時，尚且明確供述：「是出於自由意識所述」
    等語，且當員警另詢以：「你有毒品素行，是否同意警方對
    你採尿送驗？」時，亦能明白拒絕警方採尿等情以觀（詳警
    卷第02至04頁），足認被告乙○○於警詢當時，其自由意識
    並無受員警拘束、限制、詐欺或強迫之情形，其上開陳述係
    基於任意性所為，應無疑問；而被告乙○○與被告丁○○、
    甲○○並無恩怨仇恨，理當無設詞誣陷被告丁○○、甲○○
    之動機與必要，且上開警詢陳述作成之時間為案發當日，記
    憶自較深刻，可立即依據記憶所及陳述事發經過，不致因時
    隔日久而遺忘案情，亦無來自同案其餘被告同庭在場之壓力
    而出於虛偽不實之供述，或事後串謀而故意為迴護其餘同案
    被告之機會，況被告丁○○、甲○○究竟有無犯意聯絡及行
    為分擔之事實，攸關被告乙○○係涉犯刑法第320條第1項之
    普通竊盜罪或同法第321條第1項第4款之加重竊盜罪，後者
    法定本刑較前者為高，故被告乙○○於本案起訴後，即不無
    為迴護自己利益，而就全盤案情之證述有所避重就輕之可能
    。從而，被告乙○○於偵訊時關於不利於被告丁○○之證述
    ，既查無有何顯不可信之情況，而其於警詢時供述關於不利
    於被告丁○○、甲○○之陳述，客觀上亦已有前述較可信之
    特別情況，且亦為證明犯罪事實存否所必要，則該等陳述均
    應認有證據能力。
  (三)被告戊○○於警詢時關於不利於被告丁○○之供述，及其於
    偵訊時具結後關於不利於被告丁○○、甲○○之證述（詳細
    內容均詳下述），固與其於本院審理時具結證述時所改稱：
    被告丁○○、甲○○均不知情云云不符，然查諸被告戊○○
    於上開警詢時，就部分涉案情節，得以一再修正供述內容，
    尚且明確供述：「是出於自由意識所述」等語，足認被告戊○○於警詢當時，其自由意識並無受員警拘束、限制、詐欺
    或強迫之情形，其上開陳述係基於任意性所為，應無疑問；
    又被告戊○○於本院審理時亦曾具結證稱：事情過了太久，
    偵訊中所述是實話等語（詳本院卷第77至78頁）；則被告戊○○與被告丁○○、甲○○並無恩怨仇恨，理當無設詞誣陷
    被告丁○○、甲○○之動機與必要，且上開警詢陳述作成之
    時間為案發當日，記憶自較深刻，可立即依據記憶所及陳述
    事發經過，不致因時隔日久而遺忘案情，亦無來自同案其餘
    被告同庭在場之壓力而出於虛偽不實之供述，或事後串謀而
    故意為迴護其餘同案被告之機會，況被告丁○○、甲○○究
    竟有無犯意聯絡及行為分擔之事實，攸關被告戊○○究係涉
    犯刑法第320條第1項之普通竊盜罪或同法第321條第1項第4
    款之加重竊盜罪，後者法定本刑較前者為高，故被告戊○○
    於本案起訴後，即不無為迴護自己利益，而就全盤案情之證
    述有所避重就輕之可能。從而，被告戊○○於偵訊時關於不
    利於被告丁○○、甲○○之證述，既查無有何顯不可信之情
    況，而其於警詢時關於不利於被告丁○○之陳述，客觀上亦
    已有前述較可信之特別情況，且亦為證明犯罪事實存否所必
    要，則該等陳述均應認有證據能力。
  (四)被告丁○○於警詢及偵訊時關於不利於被告甲○○之供述及
    證述（詳細內容均詳下述），固與其於本院審理時具結證述
    時所改稱：伊不知道被告甲○○是否知情云云不符，然查諸
    本案並無任何證據足資釋明或證明被告丁○○於警詢、偵訊
    時，其自由意識有何受到不當外力影響之情況，而有任何違
    背其陳述任意性之事實，而被告丁○○與被告甲○○並無恩
    怨仇恨，理當無設詞誣陷被告甲○○之動機與必要，且上開
    警詢、偵訊陳述作成之時間，距案發時間甚近，其記憶自較
    深刻，可依據記憶所及陳述事發經過，不致因時隔日久而遺
    忘案情，亦無來自同案其餘被告同庭在場之壓力而出於虛偽
    不實之供述，或事後串謀而故意為迴護其餘同案被告之機會
    ，而被告丁○○既為無罪之答辯，故於本案起訴後，即不無
    為迴護自己利益，而就全盤案情之證述有所隱瞞之可能。從
    而，被告丁○○於偵訊時關於不利於被告甲○○之證述，既
    查無有何顯不可信之情況，而其於警詢時關於不利於被告甲○○之陳述，客觀上既已有前述較可信之特別情況，且亦為
    證明犯罪事實存否所必要，則該等陳述均應認有證據能力。
  (五)至於被害人丙○○○於警詢之言詞陳述及其所出具之贓物認
    領保管單之書面陳述，以及查獲員警所製作之搜索扣押筆錄
    及扣押物品目錄表等書面陳述，均未據公訴人及被告四人於
    言詞辯論終結前聲明異議而爭執證據能力，本院審酌該等言
    詞陳述或書面陳述作成時之情況，並無外力影響其任意性，
    且與全案其餘證據所示情節亦屬相符，認為適當，故當認有
    證據能力。
二、被告四人之辯解：
    訊據被告乙○○、戊○○於本院審理時，分別對於自己所涉
    犯之竊盜犯行部分均坦承不諱，惟均供稱：被告丁○○、甲○○對於行竊之事並不知情云云。訊據被告丁○○、甲○○
    則均矢口否認有何共同竊盜之犯行，被告丁○○辯稱：當天
    係被告甲○○約同伊外出逛逛，後來被告乙○○要被告戊○○打電話給伊，要伊去載被告乙○○、戊○○，伊方央求被
    告甲○○前往搭載，伊雖有共同前往案發現場，惟伊對於被
    告乙○○、戊○○下手行竊之事完全不知情，伊一到案發現
    場就走路回家了云云；被告甲○○則係辯稱：當天伊雖有載
    其餘被告三人抵達案發現場，惟伊自始至終對於渠等行竊之
    事均不知情云云。
三、得心證之理由：
  (一)經查，被告四人於案發當時，係由被告甲○○駕駛車牌號碼
    575-MV號計程車搭載其餘三名被告抵達被害人丙○○○所經
    營之金樹汽車修配廠後，被告乙○○、戊○○下車徒手搬運
    放置在該修配廠門外之差速器1組、差速器配件3個及變速箱
    壓板3個等物，並將該等物品放入上開計程車之後行李箱內
    ，被告甲○○在計程車駕駛座上，並未下車，被告丁○○則
    時而下車，時而在車上等候，而被告乙○○、戊○○搬運過
    程中，適為被害人丙○○○當場撞見而呼叫家人抓賊後，被
    告乙○○、戊○○、丁○○均立即快速離開現場，僅被告甲○○留在現場，嗣為警在上開計程車後行李箱內扣得上開遭
    竊物品等情節，除據被告乙○○於偵訊及本院審理時、被告
    戊○○於偵訊及本院審理時、被告丁○○於偵訊時及被告甲○○於偵訊時，分別互以證人身分具結證述在卷外（被告乙○○部分詳95年度核退字第24 62號卷第15至17頁、本院卷
    第74至76頁；被告戊○○部分詳95年度核退字第2462號卷第
    14至15頁、95年度偵字第23328號卷第39至41頁、本院卷第
    77至78頁；被告丁○○部分詳95年度偵字第23328號卷第13
    至16頁；被告甲○○部分詳95年度核退字第2462號卷第16頁
    ），並據被害人丙○○○先後於警詢時指述及本院審理時具
    結證述綦詳（詳警卷第12至13頁；本院卷第28至31頁），此
    外，尚有搜索扣押筆錄、扣押物品目錄表、被害人丙○○○
    所出具之贓物認領保管單各1份及查獲現場照片3幀（詳警卷
    第14至17頁、第27至28頁）等在卷可佐，堪認被告乙○○、
    戊○○之自白確與事實相符，應堪採信，而得為證據。從而
    ，被告乙○○、戊○○上開共同竊盜之犯罪事實，事證明確
    ，應堪認定。
  (二)次查，被告丁○○雖矢口否認有何共同竊盜之犯行，惟被告
    丁○○確於前往案發現場路上已然知悉行竊之事，且於被告
    乙○○、戊○○徒手搬運竊取上開物品時，尚且在場觀候、
    把風等情，除業經被告乙○○於警詢時供述：當天是伊提議
    行竊，由伊跟另外三人講說該處有鐵可拿，變賣後金錢四人
    平分，行竊之事四人都知情等語（詳警卷第02至04頁）及於
    偵訊時具結證稱：涉案的有伊、戊○○及『白豬』，伊在車
    上提議要去偷這些東西等語（詳95年度核退字第2462號卷第
    15至17頁）在案可佐之外，亦據被告戊○○於警詢時供述：
    由乙○○、伊及「白豬」一同行竊，是由乙○○先下手偷竊
    ，將竊得之物搬運至計程車的後車箱，之後伊跟著搬運偷竊
    ，「白豬」在一旁觀看我們偷竊等語（詳警卷第06至07頁）
    、於95年10月2日偵訊時具結證稱：涉案的有伊、乙○○及
    「白豬」，丁○○負責叫計程車來等語（詳95年度核退字第
    2462號卷第14至15頁）及於96年4月19日偵訊時具結證稱：
    當天是乙○○提議行竊，是「白豬」叫甲○○過來的，我們
    四個人一起在車上，甲○○及「白豬」知道我們要去偷東西
    ，但他們未下手，乙○○所稱變賣後所得由四人平分等語是
    實話，我們四個人都知情等語（詳95年度偵字第23328號卷
    第39至41頁）在卷可證。再者，證人丙○○○於警詢及本院
    審理時具結後，均明確指稱、證稱：伊當時發現被告等人行
    竊時，係由被告乙○○、戊○○徒手搬運，被告甲○○坐在
    計程車駕駛座上，另一名男子（按指被告丁○○）亦坐在計
    程車上，嗣被告等人聽到伊呼喊家人逮捕竊賊後，被告丁○○即從車子裡面跑出來逃走等情節（詳警卷第12至13頁、本
    院卷第28至31頁），核與被告丁○○於警詢時曾供述：我聽
    到屋主說要打電話叫警察來，我就先逃跑了等情節（詳95年
    度核退字第2462號卷第31至32頁），並無二致，是則，被告
    丁○○於本院審理時改辯稱：伊一到案發現場，在被告乙○○、戊○○行竊之前，就已經走路回家，並沒有聽到修車廠
    內有位婦人跑出來叫我們不要搬她的東西云云，即與事實不
    符；且觀諸本案遭被害人丙○○○察覺當時，被告丁○○既
    係坐在車內，而非刻正下手搬運竊取之人，設若被告丁○○
    與下手行竊之被告乙○○、戊○○之間，確無任何犯意聯絡
    及行為分擔，應無心虛而從車內竄出並趁隙逃逸之必要，徒
    增自己涉案之嫌疑。此外，本案係由被告戊○○以電話聯絡
    被告丁○○後，再由被告丁○○電話聯絡被告甲○○駕駛上
    開計程車前來搭載一節，為被告乙○○、戊○○及甲○○自
    警、偵訊以降乃至本院審理時，始終供述一致在案，反觀被
    告丁○○卻始終供稱：係被告甲○○主動邀約伊出外逛逛云
    云，即顯與同案其餘三名被告就該部分所為之陳述內容顯不
    相符，而同案其餘三名被告與被告丁○○並無恩怨仇恨，就
    此部分事實亦無串聯設詞誣陷被告丁○○之必要，且被告乙○○、戊○○甚且於本院審理時一改前詞證稱：被告丁○○
    不知情云云，而意圖迴護被告丁○○，顯見被告丁○○不無
    藉上開說詞以減輕或脫免自己涉入本案程度之意圖甚明。從
    而，被告丁○○於警詢時既曾自白：乙○○在計程車上提議
    前往該處行竊，我們四人都知情等語（詳95年度核退字第24
    62號卷第31至32頁），復於偵訊時亦曾供稱：乙○○在車上
    說竊鐵之事，車上四個人都知情等語（詳95年度偵字第2332
    8號卷第13至16頁），顯見被告丁○○於抵達案發現場時，
    即已知悉此行目的在於行竊，且已有變賣所得將朋分花用之
    認識，雖被告丁○○並未實際下手搬運竊取，然其在車邊、
    車上觀察、等候之把風行為，亦已提供被告乙○○、戊○○
    於遂行竊盜過程中不可或缺之助力，且堪認係基於為自己犯
    罪之意思而為，故其上開辯解要為卸責狡辯之詞，顯不足採
    ，其上開共同竊盜之犯行，洵堪認定。
  (三)又查，被告甲○○雖亦矢口否認有何共同竊盜之犯行，惟被
    告甲○○抵達案發現場時，即已知悉行竊計畫，或縱令對於
    行竊計畫尚未確定，但仍基於縱若其餘被告三人所取之物是
    竊盜而得亦無違反其本意之認識與決意，而駕駛計程車搭載
    其餘被告，並提供計程車後行李箱裝載本案竊得之財物等情
    ，業據被告乙○○於警詢時供稱：當天是伊提議行竊，由伊
    跟另外三人講說該處有鐵可拿，變賣後金錢四人平分，行竊
    之事四人都知情等語（詳警卷第02至04頁）及於偵訊時具結
    證稱：甲○○有叫我們不要拿，他有懷疑東西有問題等語在
    案（詳95年度核退字第2462號卷第16至17頁）；復據被告戊○○於警詢時供稱：是由乙○○先下手偷竊搬運至計程車的
    後車箱，之後我跟著搬運偷竊，「白豬」在一旁觀看我們偷
    竊，甲○○有叫我們不要搬，但我們說沒關係等語（詳警卷
    第06至07頁）、於95年10月2日偵訊時具結證稱：甲○○當
    時人在車上，他有叫我們不要拿，他有懷疑東西有問題等語
    （詳95年度核退字第2462號卷第14至15頁）、於96年4月19
    日偵訊時具結證稱：當天是乙○○提議行竊，甲○○及「白
    豬」知道我們要去偷東西，但他們未下手，乙○○所稱變賣
    後所得由四人平分等語是實話，四個人都知情等語（詳95年
    度偵字第23328號卷第39至41頁）及於本院審理時具結證稱
    ：偵訊中所述是實話等語（詳本院卷第78頁）；並據被告丁○○於警詢時供稱：乙○○在計程車上提議前往該處行竊，
    我們四人都知情等語（詳95年度核退字第2462號卷第31至32
    頁）、於偵訊時具結證稱：乙○○在車上說竊鐵之事，車上
    四個人都知情，乙○○與戊○○去搬鐵時，甲○○有對我說
    ：『不然你不要拿，你走好了』，甲○○知道乙○○及戊○○是在拿別人的東西等語（詳95年度偵字第23328號卷第13
    至16頁）及於本院審理時具結證述：乙○○及戊○○去搬東
    西時，甲○○有叫我趕快回去，他有跟我說：『不然你不要
    拿，你走好了』等語（詳本院卷第80頁），足見被告甲○○
    於搭載其餘三名被告抵達案發現場前，應已知悉此行目的在
    於行竊，縱令對於行竊計畫尚未確定，但至遲於抵達案發現
    場時，至少已有縱若其餘被告三人所取之物是竊盜而得亦無
    違反其本意之認識與決意，且於被告乙○○、戊○○下手行
    竊時，猶仍停留在現場等候，並未離去，更提供計程車後行
    李箱裝載竊得之物。其次，被告甲○○於被告乙○○、戊○○下手搬運當時，既曾向渠二人說不要拿等語，且另向被告
    丁○○說：「不然你不要拿，你走好了」等語，顯見被告甲○○自始應已知悉被告乙○○、戊○○所徒手搬運之物，係
    第三人所有之物，故被告甲○○辯稱：伊以為渠等所搬物品
    為渠等所有之物云云，即屬無據；而被告甲○○雖曾向被告
    乙○○、戊○○表示不要拿等語，然被告甲○○並未以其他
    言語或行動阻止竊盜結果之發生，復仍提供其所駕駛計程車
    之後行李箱裝載竊取所得之物，故亦難認有何中止犯罪意思
    之情事，附此敘明。再查，關於此行計程車資究竟如何分擔
    、計算一事，被告甲○○於本院審理時係辯稱：係以跳錶計
    算車資云云，然查，被告乙○○係稱：我只有叫甲○○載我
    回家，還沒有說到車資怎麼付，當天車上沒有跳錶，因為我
    不知道他們來之前，「白豬」已經搭多久了，我想說「白豬
    」會付車資，我多少再補貼「白豬」一點就好了云云（詳本
    院卷第74至76頁），被告戊○○則先後陳稱：我們打算將物
    品變賣後再付車資給甲○○（詳警卷第06至07頁）、無人付
    車資給甲○○（詳95年度偵字第23328號卷第39至41頁）、
    車資的事是乙○○與甲○○談的，我不清楚（詳本院卷第77
    至78頁），被告丁○○則係供稱：當天沒有人付車錢，因為
    我們四人都是朋友，甲○○說不想跑車了云云（詳95年度偵
    字第23328號卷第13至16頁），則綜觀被告四人對於有無談
    到是否支付計程車資，或計程車資究竟如何分擔、計算之說
    詞，顯然互有出入、迥然不同，是被告甲○○搭載其餘被告
    三人時，是否有約定計程車資如何計算、支付，即非無疑，
    而綜觀被告四人歷次所為之陳述內容，可知被告甲○○搭載
    其餘同案三名被告並非出於友人間共同出遊交誼或基於私人
    情誼供渠等搭便車，苟非被告甲○○基於共同犯罪之認識與
    決意，理應無在目的地為何、車程距離為何、計程車資如何
    計算等狀況均有所不明之情形下，猶仍慷慨允諾提供計程車
    搭載服務之可能。此外，被害人丙○○○呼叫家人抓賊後，
    被告甲○○固留在現場，並未逃離，然因該計程車既已停放
    現場，業經被害人丙○○○察覺，而該計程車屬怡德交通有
    限公司所有（詳警卷第38頁行車執照），一經查證即得查知
    案發當日為被告甲○○所駕駛，則被告甲○○或顧慮縱令棄
    車逃逸，仍無法脫免犯嫌，或認為自己並非下手行竊之人，
    猶冀僥倖脫免刑責，尚難以其並未逃離現場一事，即逕予作
    為對其有利之認定，附此敘明。據此，足徵被告甲○○主觀
    上知悉此行目的在於行竊，且有變賣所得將朋分花用之認識
    ，雖被告甲○○並未實際下手搬運竊取，然其搭載其餘被告
    前往案發現場，並提供計程車後行李箱放置竊取所得物品，
    且在駕駛座上等候之接應行為，已屬竊盜犯行之一部分，且
    堪認係基於為自己犯罪之意思而為，故其上開辯解應為臨訟
    脫責之詞，亦不足採，其上開共同竊盜之犯行，洵堪認定。
  (四)綜上所述，被告四人於上開時間、地點共同行竊之犯行，事
    證業臻明確，均堪認定。
四、論罪科刑部分：
  (一)核被告乙○○、戊○○、丁○○、甲○○四人所為，均係犯
    刑法第321條第1項第4款之結夥三人以上竊盜罪。被告四人
    間就本件竊盜犯行有犯意聯絡及行為分擔，為共同正犯。查
    被告戊○○前於94年間，因違反毒品危害防制條例案件，經
    本院以94年度訴字第2046號判處有期徒刑8月確定，甫於95
    年1月24日縮刑期滿執行完畢；被告甲○○則於93年間，因
    業務過失致死案件，經本院以91年度交訴字第213號判處有
    期徒刑6月確定，甫於93年5月11日易科罰金執行完畢，此均
    有臺灣臺中地方法院檢察署刑案資料查註紀錄表及臺灣高等
    法院被告前案紀錄表附卷可稽，被告戊○○、甲○○二人於
    五年之內，故意再犯本案有期徒刑以上之罪，均係屬累犯，
    各應依刑法第47條第1項之規定加重其刑。
  (二)又被告丁○○因其魏氏智力測驗之智商為83（尚未達到智能
    不足標準），符合徵兵規則及役男體位區分標準所列之丙等
    體位，因而曾於83年新兵訓練時經驗退離營等情，固經本院
    函請臺中縣神岡鄉公所以97年3月27日神鄉社字第097000516
    8號函檢送驗退證明書及人口基本資料查詢單在卷可查（詳
    本院卷第64至66頁），然本院審酌被告丁○○於警詢、偵訊
    及本院審理時，對於所犯本案之相關應對與陳述，均能仔細
    思考後再予完整陳述，甚且對於不利於己之部分推託搪塞而
    為避重就輕之詞，且無論於案發當時或本院審理時，均係清
    楚意識到擅自取走他人物品為違法行為，而應係在同儕（即
    被告乙○○、戊○○）鼓吹、提議下而決意參與犯罪，則其
    於案發當時乃至歷次接受訊問、調查時，對於外界事務之知
    覺、理會、判斷及自由決定意思等能力，並無較普通人之平
    均程度顯然減低或完全喪失之情形，本院認為就其本案之犯
    行，仍應負完全之刑事責任，附此敘明。
  (三)爰審酌被告乙○○、戊○○、丁○○、甲○○圖謀變賣他人
    財物獲利之犯罪動機、目的，竟結夥三人以上共同行竊，惟
    渠等犯罪手段尚稱平和，行竊財物價值非鉅，於得手後未幾
    即被查獲，所竊取財物業由被害人領回，被告四人於本案參
    與程度及分工細節不同，又被告乙○○、戊○○對於自己涉
    案情節始終坦承不諱，惟對於被告丁○○、甲○○部分所為
    之證述反覆不一，而被告丁○○、甲○○則始終否認犯行等
    犯後態度，暨渠等智識程度及生活狀況等一切情狀，分別量
    處如主文所示之刑，其中被告丁○○部分，並諭知易科罰金
    折算標準。
  (四)查被告四人於本案之犯罪時間，係在96年4月24日以前，尚
    合於中華民國九十六年罪犯減刑條例之規定，爰均依中華民
    國九十六年罪犯減刑條例第2條第1項第3款之規定，減其刑
    期二分之一，並諭知易科罰金之折算標準。
五、據上論斷，應依刑事訴訟法第299條第1項前段、第284條之1
    ，刑法第28條、第321條第1項第4款、第47條第1項、第41條
    第1項前段，中華民國九十六年罪犯減刑條例第2條第1項第
    3款、第7條、第9條，判決如主文。
中    華    民    國    97    年    4     月    30    日
                  刑事第十二庭  法  官  廖慧如
以上正本證明與原本無異
如不服本判決，應於收受送達後10日內向本院提出上訴書狀（應
敘述具體理由並附繕本）。上訴書狀如未敘述理由，應於上訴期
間屆滿後20日內補提理由書於本院。
                                書記官  王美珍
中    華    民    國    97    年    4     月    30    日
附錄本案論罪科刑法條全文：
中華民國刑法第321條：
犯竊盜罪而有左列情形之一者，處6月以上、5年以下有期徒刑：
一  於夜間侵入住宅或有人居住之建築物、船艦或隱匿其內而
    犯之者。
二  毀越門扇、牆垣或其他安全設備而犯之者。
三  攜帶兇器而犯之者。
四  結夥三人以上而犯之者。
五  乘火災、水災或其他災害之際而犯之者。
六  在車站或埠頭而犯之者。
前項之未遂犯罰之。


司法院資訊處製作；財團法人民間司法改革基金會備份。
